---
title: "Axis Adjust"
author: "hou"
date: "2018/9/18"
output: html_document
---

在平时画图时，经常根据实际情况需要调整坐标轴，比如坐标轴刻度大小、坐标轴标签大小等等。所以在这里简单汇总一下常用的坐标轴调整方法。同样分为基础画图 Plot 和ggplot2两块。

## Plot

首先我们画一个简单的图:
```{r cars}
x <- c(1:100)
y <-runif(100)
plot(x,y)
```

### 1.1 大小问题
* 坐标轴刻度大小：`cex.axis`
  
* 坐标轴标签大小：`cex.label`

```{r}
x <- c(1:100)
y <-runif(100)
plot(x,y, cex.axis = 1.5, cex.lab = 3)
```


### 1.2 改变坐标轴刻度
通常我们想更换坐标轴刻度上显示的值，比如上图中x原来显示的数字，假如我们想改为"a,b,c,d……"，则可以通过如下方式实现：

```{r}
x <- c(1:100)
y <-runif(100)
plot(x,y, cex.axis = 1.5, cex.lab = 3, xaxt = 'n')
axis(side=1, at=c(seq(0,100,20)), label = c('a','b','c','d','e','f'), cex.axis=1.5)
```

代码解析：
注意plot函数中的参数`axat = 'n'`， 意思是设置x轴刻度为空（或者不可见）。 然后利用代码`axis(side=1, at=c(seq(0,100,20)), label = c('a','b','c','d','e','f'), cex.axis=1.5)` 重新设置x轴。

代码中参数的意思：

`side = 1`:设置坐标轴的位置， 1：下，2：左， 3：上，4：右。

`at = c(seq(0,100,20))` :要更改的坐标轴位置

`label = c('a','b','c','d','e','f')`: 更改的标签为 'a','b','c','d','e','f'.

`cex.axis = 1.5`：刻度大小

### 1.3 额外参数

* 
## Including Plots

You can also embed plots, for example:

```{r pressure, echo=FALSE}
plot(pressure)
```

Note that the `echo = FALSE` parameter was added to the code chunk to prevent printing of the R code that generated the plot.
