---
title: "barplot"
author: "hou"
date: "2018/9/19"
output: html_document
---

本文介绍如何画条形图，或者叫柱状图、堆砌图。

## Plot

在基础画图包中，使用barplot绘制条形图。

首先，简单的画出如下的条形图。
```{r}
x<-c(1,2,3)
y<-c(2,4,3)
t<-cbind(x,y)
barplot(t)
```


# 1.1 条形图分离
参数：`beside = T`

```{r}
x<-c(1,2,3)
y<-c(2,4,3)
t<-cbind(x,y)
barplot(t, beside = TRUE)
```

# 1.2 改变颜色

```{r}
x<-c(1,2,3)
y<-c(2,4,3)
t<-cbind(x,y)
barplot(t, beside = TRUE, col=c('red', 'yellow', 'blue'))
```

# 1.3 调整条形宽度
参数 `width`, 但是这个宽度设置很奇怪，如果想设置相同的条形宽度，最终效果不会改变。

```{r}
x<-c(1,2,3)
y<-c(2,4,3)
t<-cbind(x,y)
barplot(t, beside = TRUE, col=c('red', 'yellow', 'blue'),width = c(1,1,1))
```


而想要有明显的区别，则需要分别设置每条条形不同的宽度，比如下图

```{r}
x<-c(1,2,3)
y<-c(2,4,3)
t<-cbind(x,y)
barplot(t, beside = TRUE, col=c('red', 'yellow', 'blue'),width = c(10,20,30))
```


## ggplot2
ggplot2包中画条形图的主要函数是`geom_bar`. 首先写一个最简单的代码，然后在此基础上进行修改。
```{r pressure, echo=FALSE}
library(ggplot2)
p <- ggplot(mpg, aes(x=class, fill=factor(year)))
p + geom_bar()
```

代码解析： 上面代码实现的功能是统计每种类型车的数量，并且按照颜色进行了区分，每种类型的结果堆叠在一起。

### 2.1 条形图分离

```{r}
library(ggplot2)
p <- ggplot(mpg, aes(x=class, fill=factor(year)))
p + geom_bar(position = 'dodge')
```

在`geom_bar`中添加参数`position = 'dodge'`，可以把原本堆叠在一起的条形图分离。 而`position = 'stack'`则是堆叠的条形图效果。

### 2.2 百分比条形图

把 `position参数`改为`position = 'fill'`，则可以画出两个不同年份各类别车数量的相互占比情况。如下图，纵坐标范围为 0\~1，代表百分比从0\~100%。根据百分比条形图可以很方便的看出两个年份之间的占比。

```{r}
library(ggplot2)
p <- ggplot(mpg, aes(x=class, fill=factor(year)))
p + geom_bar(position = 'fill')
```

### 2.3 改变颜色

`scale_fill_manual(values = c("gray45","gray"))`

```{r}
library(ggplot2)
p <- ggplot(mpg, aes(x=class, fill=factor(year)))
p + geom_bar(position = 'dodge') + scale_fill_manual(values = c("red","blue"))
```

### 2.4 调整条形图粗细

在`geom_bar`中添加参数`width`。

```{r}
library(ggplot2)
p <- ggplot(mpg, aes(x=class, fill=factor(year)))
p + geom_bar(position = 'dodge', width = 0.4) + scale_fill_manual(values = c("red","blue"))
```


### 2.5 添加数据显示

`geom_text(mapping = aes(label = ))` 

如果添加的条形是`stack`或者`dodge`，则需要在geom_text()中添加`position`参数。 如果是堆叠图， 则`position = position_stack()`； 如果是离散的条形图，则`position = position_dodge(width = )`

```{r}
library(ggplot2)
x <- rep(1:5,each = 3)
y <- rep(c("A","B","C"),times = 5)
set.seed(12)
z <- round(runif(min = 10,max = 20,n = 15))
df <- data.frame(x = x,y = y,z = z)
ggplot(data = df, mapping = aes(x = x, y = z, fill = y)) + geom_bar(width = 0.5,stat
= 'identity', position = 'dodge') + geom_text(mapping = aes(label = z),
size = 5, colour = 'black', vjust = 1, hjust = .5, position = position_dodge(width = 0.5))
```

### 2.6 修改不同组别的名称

如上图中的 1 2 3 4 5改为ABCDE

```{r}
library(ggplot2)
x <- rep(1:5,each = 3)
y <- rep(c("A","B","C"),times = 5)
set.seed(12)
z <- round(runif(min = 10,max = 20,n = 15))
df <- data.frame(x = x,y = y,z = z)
ggplot(data = df, mapping = aes(x = x, y = z, fill = y)) + geom_bar(width = 0.5,stat
= 'identity', position = 'dodge') + geom_text(mapping = aes(label = z),
size = 5, colour = 'black', vjust = 1, hjust = .5, position = position_dodge(width = 0.5)) + scale_x_discrete(limits=c(1,2,3,4,5), labels=c('A','B','C','D','E'))
```

