---
title: "LinePlot"
author: "hou"
date: "2018/9/22"
output: html_document
---

折线图的画法跟散点图差不多，这是在散点图的基础上增加线段。在plot函数中增加一个参数，而在ggplot中则是增加一个图层。

## plot
在`plot()`函数中增加`type = 'o'`即可画出折线图。
`type`参数的取值和所画图形：
   *  "p" for points,
   * "l" for lines,
   * "b" for both,
   * "c" for the lines part alone of "b",
   * "o" for both ‘overplotted’,
   * "h" for ‘histogram’ like (or ‘high-density’) vertical lines,
   * "s" for stair steps,
   * "S" for other steps, see ‘Details’ below,
   * "n" for no plotting.

```{r cars}
x<-c(2,4,5,7,9,23,33)

y<-c(3,5,6,7,12,14,19)

plot(x,y, type = 'o')
plot(x,y, type = 'h')
plot(x,y, type = 's')
```

### 1.1 调整线的类型、粗细、颜色

`lty`: 类型
`lwd`: 粗细
`col`: 颜色
```{r}
x<-c(2,4,5,7,9,23,33)

y<-c(3,5,6,7,12,14,19)

plot(x,y, type = 'o', lty = 2, lwd =2, col = 'red')
```
### 增加线段

在原图上增加一条线段，需要使用`lines()`函数

```{r}
#先用plot画出画布
x<-c(2,4,5,7,9,23,33)
y<-c(3,5,6,7,12,14,19)
plot(x,y, type = 'o', lty = 2, lwd =2, col = 'red')
# 再增加一条线段
x<-c(2,4,5,7,9,23,33)
y<-c(5,5,6,7,5,6,7)
lines(x,y, type='o', pch = 3)
```

## ggplot2

ggplot画折线图的图层函数是`geom_line()`

```{r pressure, echo=FALSE}
x<-c(1:10)
x<-rep(x,2)
y<-c(2:11, 11:2)
df<-data.frame(x = x, y = y, type = rep(c('a', 'b'), each = 10))
df
```
```{r}
library(ggplot2)
q <- ggplot(df, aes(x = x, y = y, color = type))
q + geom_line(aes(linetype = type)) + geom_point()
```

### 2.1 改变颜色，粗细，类型
颜色：`scale_color_manual(values = c('red','blue'))`
类型：`scale_linetype_manual(values = c(2,1))`
粗细： `geom_line(size = 1.3)`

```{r}
library(ggplot2)
q + geom_line(aes(linetype = type),size= 1.5) + geom_point(size = 3) + scale_color_manual(values = c('red','blue')) + scale_linetype_manual(values = c(2,1))
```




